臺灣臺北地方法院刑事判決
111年度審簡上字第64號
上  訴  人  臺灣臺北地方檢察署檢察官
被      告  李昭明




上列上訴人因被告竊盜案件，不服本院中華民國110年10月29日1
10年度審簡字第1459號第一審刑事簡易判決（起訴案號：110年
度偵緝字第964、965號）提起上訴，本院管轄之第二審合議庭判
決如下：
    主  文
原判決關於民國一一○年四月十六日竊盜及定執行刑部分撤銷。
李昭明犯竊盜罪，處有期徒刑參月，如易科罰金，以新臺幣壹仟
元折算壹日。
未扣案如附表所示之犯罪所得沒收，於全部或一部不能沒收或不
宜執行沒收時，追徵其價額。
    事  實
李昭明於民國110年4月16日下午4時5分許，在臺北市○○區○○○路0
段00號地下1樓全聯福利中心量販店內，見某購物車內後背包裡
放置黃莠宸所有如附表所示之物疏於看管，竟意圖為自己不法所
有，基於竊盜之犯意，徒手開啟該後背包後竊取如附表所示之物
，得手後即行離去。
    理  由
壹、程序方面
一、被告李昭明被訴於110年4月16日、同年月23日所犯竊盜犯行
    ，經原審各判處犯竊盜罪，均累犯，被告未上訴，檢察官僅
    對於110年4月16日竊盜部分提起上訴，是本院審理範圍應以
    原判決關於110年4月16日竊盜部分為限，合先敘明。
二、本案據以認定事實之供述證據，公訴人及被告於本院言詞辯
    論終結前均未爭執其證據能力，經審酌該等證據之取得並無
    違法，且與本案待證事實具有關聯性，依刑事訴訟法第159
    條之5之規定，自有證據能力；至所引非供述證據部分，與
    本案事實具自然關聯性，且非公務員違背法定程序所取得，
    依同法第158條之4規定反面解釋，亦具證據能力。
貳、實體部分：
一、認定事實所憑之證據及理由：
　  上揭事實，業據被告於本院審理時坦承不諱，核與證人即告
    訴人黃莠宸於警詢中之指證情節相符，且有案發現場監視器
    錄影畫面截圖在卷可稽，足認被告上開任意性自白確與事實
    相符，堪以採信。綜上，本案事證明確，被告犯行堪以認定
    ，應予依法論科。
二、論罪科刑及原判決撤銷之理由：
  ㈠法律適用及罪數關係：
    核被告所為，係犯刑法第320條第1項之竊盜罪。被告陸續竊
    取複數財物，係基於竊盜之單一犯意，時間密接，各行為之
    獨立性極為薄弱，在刑法評價上，以視為數個舉動之接續施
    行，合為包括之一行為予以評價，屬接續犯，論以一罪即足
    。
  ㈡撤銷改判之理由：
    原審以被告犯行罪證明確，予以論罪科刑，固非無見。惟卷
    內查無足以證明被告構成累犯事實之前案徒刑執行完畢資料
    （被告前案紀錄表以外之前案確定判決、執行指揮書、執行
    函文、執行完畢文件等相關執行資料，此部分依當事人舉證
    先行原則，法院亦不得為補充性調查），依最高法院刑事大
    法庭110年度台上大字第5660號裁定意旨，不能裁量是否因
    累犯而應加重其刑（得改列為量刑審酌之從重事由），原審
    未及審酌上開大法庭裁定意旨而論以累犯並加重其刑，容有
    未洽。至於檢察官上訴意旨稱告訴人遭被告竊取之財物除如
    附表所示之物外，尚有戒指1枚等12樣財物，原審未予詳查
    ，而原審前開事實認定漏未審酌之處亦將影響量刑及沒收等
    詞，然告訴人於警詢及原審審理時均未曾提及上情，卷內亦
    無其他積極事證可佐，自難認被告亦有竊取此部分財物，是
    檢察官上訴所指，並無理由，然原判決既有上開誤論累犯之
    處，仍屬無可維持，爰由本院合議庭予以撤銷改判，且原審
    所定應執行刑有期徒刑5月部分亦失所依憑，應一併撤銷。
  ㈢量刑審酌：
    爰以行為人責任為基礎，審酌被告前有竊盜前科，素行不佳
    ，仍不思以正當方式獲取財物，再犯相同罪名之本案，僅因
    一時貪念即竊取他人財物，實難寬貸，參以犯後坦承犯行惟
    未賠償告訴人所受損害之態度，兼衡被告於審理時自陳現在
    監執行中，無須扶養親人等生活狀況，暨其智識程度、犯罪
    手段、動機、目的及竊得財物價值高低等一切情狀，量處如
    主文第2項所示之刑，並諭知易科罰金之折算標準，以示懲
    儆。而本院審判範圍僅有被告110年4月16日所犯竊盜部分，
    同年月23日竊盜部分因未上訴而告確定，業如前述，2罪將
    來由檢察官再向法院聲請定應執行刑即可，故本件不予定其
    應執行之刑，併予敘明。
三、沒收之說明：
    查未扣案被告所竊如附表所示之物，屬被告竊盜之所得，既
    未實際發還，本案又無刑法第38條之2第2項之情形，爰依刑
    法第38條之1第1項前段宣告沒收，於全部或一部不能沒收或
    不宜執行沒收時，依同條第3項規定，追徵其價額。
據上論斷，應依刑事訴訟法第455條之1第1項、第3項、第450條
第1項、第369條第1項前段、第364條、第299條第1項前段（依法
院辦理刑事訴訟案件應行注意事項第159點，判決書據上論結部
分，得僅引用應適用之程序法條），判決如主文。　　
本案經檢察官王文成提起公訴，檢察官張友寧提起上訴，檢察官
邱曉華到庭執行職務。
中　　華　　民　　國　　111 　年　　8 　　月　　17　　日
  　　        　　刑事第二十庭  審判長  法  官  洪英花
  　　　　                              法  官  謝欣宓
  　　　　                              法  官  賴鵬年
不得上訴。　　
附表：
應沒收之物（犯罪所得）   手機1支、身分證、健保卡、信用卡各1張、金融卡2張、玉石1塊、墨鏡1副、水壺1個、錢包1個、現金新臺幣1,000元